【裁判字號】    88,易,5014
【裁判日期】    890316
【裁判案由】    詐欺等
【裁判全文】
臺灣高雄地方法院刑事判決                        八十八年度易字第五一四號
    公  訴  人  臺灣高雄地方法院檢察署檢察官
    被      告  乙○○
右列被告因偽造文書等案件，經檢察官提起公訴（八十八年度偵字第一三七五二號）
，本院判決如左：
    主  文
乙○○連續行使偽造私文書，足以生損害於他人，處有期徒刑陸月。
如附表所示簽帳單上偽造之「甲○○」之署押共柒枚均沒收。
    事  實
一、乙○○於民國八十八年五月二十八日十五時許，在高雄縣岡山鎮○○○路○段九
    十六巷八十八號四樓之一陳春燕住處，向領有中度精神殘障手冊之陳春燕借款，
    陳春燕因無現款，即交付其夫甲○○之信用卡，乙○○因此取得陳春燕之夫甲○
    ○所有之華僑商業銀行ＶＩＳＡ信用卡乙張（卡號：0000－0000－00
    00－0000）後，明知未經甲○○之同意，乃基於意圖為自己不法所有及偽
    造文書之概括犯意，持上開取得甲○○所有之華僑商業銀行信用卡，先於八十八
    年五月二十八日下午某時，在高雄縣大社鄉○○路「紅橋ＫＴＶ」，同時均佯係
    甲○○本人為餐飲消費，而以在簽帳單接續偽造甲○○簽名之方式，消費四次，
    使紅橋ＫＴＶ之店員認係甲○○本人消費，陷於錯誤，而陸續分別交付餐飲（價
    值各為新台幣一千二百四十元、九百四十元、四百八十元及一千六百八十元），
    足生損害於甲○○及紅橋ＫＴＶ。再於同日下午，至高雄市○○區○○路一四五
    號「金福山銀樓」，以上開方式，接續二次使金福山銀樓店員陳秀燕陷於錯誤，
    而陸續交付男戒指乙只、金項鍊乙條及女戒指乙只等物（價值分別為二千五百元
    及一萬一千四百七十元），足生損害於甲○○及金福山銀樓。末於八十八年五月
    二十九日上午八時四十分許，在高雄市○○區○○路一四二巷三號「楠都賓館」
    ，以上開方式，使楠都賓館店員吳冬花陷於錯誤，而取得住宿該賓館客房之使用
    利益（價值一千七百六十元），足生損害於甲○○及楠都賓館。嗣於八十八年五
    月二十九日上午九時三十分許，在高雄市○○區○○路一四二巷三號三一二號房
    ，為警循線查獲，並當場扣得甲○○所有之上開信用卡及乙○○詐得之金項鍊乙
    條。
二、案經高雄市政府警察局楠梓分局報請臺灣高雄地方法院檢察署檢察官偵查起訴。
    理  由
一、右揭事實迭據被告乙○○於偵審中坦承不諱，並核與被害人甲○○於警訊中所指
    述被盜刷信用卡之情節相符，且經證人陳春燕即被害人之妻及陳秀燕、吳冬花即
    被害商店之員工於警訊中證述明確，堪認被告之自白與事實相符，此外復有簽帳
    單影本七紙及贓物認領保管收據乙紙附卷可稽（附於警卷），本件事證明確，被
    告右揭犯行洵堪認定，應依法論科。
二、被告於右揭時、地取得被害人甲○○所有之上開信用卡後，即持該信用卡連續至
    上開三商店以於簽帳單上冒簽甲○○之署押之方式，使上開三商店店員陳秀燕等
    人陷於錯誤而陸續交付餐飲、金項鍊及金戒指等財物，及取得住宿客房之不法利
    益，核被告所為，係犯刑法第二百十六條、第二百十條之行使偽造私文書罪、同
    法第三百三十九條第一項之詐欺取財罪及同法第三百三十九條第二項之詐欺得利
    罪。公訴人漏引刑法第三百三十九條第二項之詐欺得利罪，及認被告偽造甲○○
    之署押於簽帳單之行為，係涉犯刑法第二百十七條第一項之偽造署押罪，均有未
    洽；惟被告涉犯詐欺得利罪部分，為起訴效力所及，本院自得一併審理；另偽造
    私文書部分，起訴之基本事實相同，應予變更起訴法條。被告偽造署押為偽造私
    文書之階段行為，不另論罪；偽造私文書行為被行使偽造私文書之高度行為吸收
    ，亦不另論罪。被告陸續在紅橋ＫＴＶ同一地點消費四次，時間、空間完全緊密
    相接，顯屬單一之犯意決定，一行為之接續進行，僅成立一罪，嗣後前往金福山
    銀樓同一地點消費二次，亦僅成立一個詐欺取財罪之接續犯，公訴人認被告上開
    於同一商店各先後四、二次之消費行為係屬連續犯，似有誤會，惟前後相隔許久
    至地點已有相當距離之不同商店消費，無法認定乃屬單一行為而僅成立一罪。被
    告上開所為數行使偽造私文書及先後至上開二商店（即紅橋ＫＴＶ及金福山銀樓
    ）詐欺取財之行為，時間緊接，所犯罪名相同，顯係分別出於概括之犯意為之，
    均為連續犯，均應依刑法第五十六條之規定各以一罪論，並加重其刑。又其所犯
    連續行使偽造私文書罪、詐欺取財罪及詐欺得利罪之間，有方法、結果之牽連犯
    關係，依刑法第五十五條之規定，應從較重之連續行使偽造私文書罪處斷。爰審
    酌被告前有竊盜前科，有臺灣高雄地方法院檢察署刑案資料查註紀錄表及本院被
    告全國前案紀錄表在卷為憑，猶不知惕勵，為滿足一時貪念，竟以盜刷他人所有
    信用卡之方式，不法取得財物，所為非是，惟所詐得上開財物之價值非鉅，且與
    被害人甲○○達成民事和解，賠償被害人之損失，有和解書乙紙在卷為憑，及犯
    後坦承犯行，頗具悔意等一切情狀，酌情量處如主文所示之刑，以示懲儆。至如
    附表所示簽帳單上偽造之「甲○○」之署押共七枚，均依刑法第二百十九條之規
    定，不問屬於犯人與否，沒收之，併此敘明。
據上論斷，應依刑事訴訟法第二百九十九條第一項前段、第三百條，刑法第五十六條
、第二百十條、第二百十六條、第三百三十九條第一項、第二項、第五十五條、第二
百十九條，罰金罰鍰提高標準條例第一條，判決如主文。
本案經檢察官邱克斌到庭執行職務。
中      華      民      國    八十九    年    三      月      十六      日
                                  臺灣高雄地方法院刑事第三庭
                                      法  官  王  美  玲
右正本證明與原本無異。
如不服本判決，應於判決送達後十日內，向本院提出上訴狀。
                                      書記官  楊  真  芬
中      華      民      國    八十九    年    三      月      十六      日
附錄本判決論罪之法條：
刑法第二百十六條
行使第二百十條至第二百十五條之文書者，依偽造、變造文書或登載不實事項或使登
載不實事項之規定處斷。
刑法第二百十條
偽造、變造私文書，足以生損害於公眾或他人者，處五年以下有期徒刑。
刑法第三百三十九條第一項
意圖為自己或第三人不法之所有，以詐術使人將本人或第三人之物交付者，處五年以
下有期徒刑、拘役或科或併科一千元以下罰金。
附表一：
盜用之信用卡發卡銀行：華僑商業銀行
卡號：0000－0000－0000－0000
┌──┬────┬─────┬───────┬───────┬──────┐
│編號│簽帳日期│商店名稱  │簽帳地點      │ 簽帳金額     │ 偽造署押   │
├──┼────┼─────┼───────┼───────┼──────┤
│ 一 │八十八年│紅橋ＫＴＶ│高雄縣大社鄉三│ 一千二百四十 │甲○○      │
│    │五月二十│          │民路          │  元          │            │
│    │八日    │          │              │              │            │
│    │        │          │              │              │            │
│ 二 │同上    │同上      │同上          │ 九百四十元   │ 同上       │
│    │        │          │              │              │            │
│    │        │          │              │              │            │
│ 三 │同上    │同上      │同上          │ 四百八十元   │ 同上       │
│    │        │          │              │              │            │
│    │        │          │              │              │            │
│ 四 │同上    │同上      │同上          │ 一千六百八十 │ 同上       │
│    │        │          │              │元            │            │
│ 五 │同上    │金福山銀樓│高雄市楠梓區楠│ 二千五百元   │ 同上       │
│    │        │          │梓路一四五號  │              │            │
│    │        │          │              │              │            │
│ 六 │同上    │同上      │同上          │ 一萬一千四百 │ 同上       │
│    │        │          │              │七十元    │            │
│    │        │          │              │              │            │
│ 七 │八十八年│楠都賓館  │高雄市楠梓區朝│ 一千七百六十 │ 同上       │
│    │五月二十│          │陽路一四二巷三│元            │            │
│    │九日    │          │號            │              │            │
└──┴────┴─────┴───────┴───────┴──────┘


司法院資訊處製作；財團法人民間司法改革基金會備份。
